【裁判字號】    95,簡上,70
【裁判日期】    950428
【裁判案由】    家暴傷害
【裁判全文】
臺灣臺南地方法院刑事判決              95年度簡上字第70號
上  訴  人  丙○○
即  被  告
上列上訴人即被告因家暴傷害案件，不服中華民國九十五年二月
九日本院九十五年度簡字第二八一號第一審判決（聲請簡易判決
處刑案號：九十五年度偵字第一七六六號），提起上訴，被告於
本院審理程序進行中，先就被訴事實為有罪之陳述，經本院管轄
之第二審合議庭裁定進行簡式審判程序，判決如下：
    主  文
上訴駁回
丙○○緩刑貳年，緩刑期內付保護管束。
    事實及理由
一、本院審理結果，認第一審簡易判決認事、用法及量刑均無不
    當，應予維持，除第一審刑事簡易判決書之犯罪事實及理由
    欄一關於：「丙○○與乙○○係分居之夫妻關係」之記載，
    應更正為：「丙○○與乙○○係前配偶關係」外，其餘事實
    、證據及理由，引用第一審刑事簡易判決書之記載（如附件
    ）。
二、被告上訴意旨略以：原審判決量刑過重，伊已與告訴人協議
    離婚，並與告訴人達成和解，爰提起上訴，懇請給予自新機
    會等語。
三、訊據被告對於原審判決認定之犯罪事實坦承不諱，核與告訴
    人乙○○指訴之情節相符，且經證人林燕秀、郭羽夢證述屬
    實，復有台南市立醫院驗傷診斷書、離婚協議書各一紙在卷
    可稽，被告犯行事證明確，原審依刑事訴訟法第四百四十九
    條第一項、第四百五十四條第二項，刑法第二百七十七條第
    一項、第四十一條第一項前段，罰金罰鍰提高標準條例第一
    條前段、第二條之規定，量處被告有期徒刑三月，本院經核
    原判決認事用法，並無不合，量刑亦稱妥適，被告指摘原判
    決量刑過重，提起上訴，為無理由，應予駁回。又被告前未
    曾受有期徒刑以上刑之宣告，有卷附臺灣高等法院被告前案
    紀錄表可按，參酌被告於原審判決後已取得告訴人之諒解，
    且告訴人亦到庭陳稱不再追究被告犯行等語在卷（見本院卷
    第二九頁），則被告經此起訴審判程序後，當知所警惕，應
    無再犯之虞，本院認所宣告之刑以暫不執行為適當，爰宣告
    緩刑二年，以啟自新，並依家庭暴力防治法第三十條第一項
    規定，諭知緩刑期內付保護管束。
據上論斷，應依刑事訴訟法第四百五十五條之一第一項、第三項
、第二百七十三條之一第一項、第三百七十三條、第三百六十八
條，刑法第七十四條第一款，家庭暴力防治法第三十條第一項，
判決如主文。
本案經檢察官甲○○到庭執行職務。
中    華    民    國    95    年    4     月    28    日
                  刑事第五庭    審判長法  官  鄧希賢
                                      法  官  包梅真
                                      法  官  張銘晃
以上正本證明與原本無異。
本件不得上訴。
                                      書記官  林憶梅
中    華    民    國    95    年    4     月    28    日
附錄法條：
刑法第二百七十七條第一項
傷害人之身體或健康者，處三年以下有期徒刑、拘役或一千元以
下罰金。


司法院資訊處製作；財團法人民間司法改革基金會備份。
